臺灣高等法院臺中分院刑事判決　　　　100年度上訴字第245號
上　訴　人
即　被　告　黃○○
上　訴　人
即　被　告　何○○
前列二人共同
選任辯護人　游琦俊律師
上列上訴人因妨害風化案件，不服臺灣臺中地方法院99年度訴字
第2565號中華民國99年12月7日第一審判決（起訴案號：臺灣臺
中地方法院檢察署99年度偵字第10335號），提起上訴，本院判
決如下：
    主  文
上訴駁回。
    事  實
一、何○○於民國98年6 月間，原係設址在臺中市○區○○路
    227 之1 號「彩蝶茶E 館」之現場管理員，鄭瑞鶯則係該店
    之服務小姐。嗣「彩蝶茶E 館」因故停業後，黃○○即自98
    年8月間起，在上址經營「悠閣KTV視聽理容店」，僱佣鄭瑞
    鶯在店內陪客人唱歌、喝酒，客人每消費1節50分鐘，收費
    1200元，另加清潔費100元，鄭瑞鶯可從中抽600元，惟客人
    如要進一步與鄭瑞鶯從事性交易，則需再加買二節費用
    2,400元，一共為3,700元，即可與鄭瑞鶯一同離開店，為性
    交易行為，此時由店家黃○○從中抽取1300元，其餘2400元
    則歸服務小姐鄭瑞鶯所有，藉此方式以營利。黃○○並以月
    薪新臺幣（下同）1萬5千元之代價僱用何○○擔任該店之現
    場管理人，擔任媒介之人，而共同基於意圖使女子與他人為
    性交行為，而媒介以營利之犯意聯絡，於99年4月16日晚上7
    時許，客人林簡傳至店內消費，何○○即直接帶男客林簡傳
    至203號包廂，即由何○○介紹店內之上開消費方式，並介
    紹店內小姐鄭瑞鶯給男客林簡傳。嗣由林簡傳與鄭瑞鶯談妥
    一次購買3節後，當場交付3700元予鄭瑞鶯，由鄭瑞鶯從中
    抽取2400元，並將其餘1300元交予黃○○後，隨即與林簡傳
    出場前往臺中市○區○○路1段52 0號「儷金商務旅館」208
    號房從事性交易。嗣於99年4月16日晚上8時10分許，在臺中
    市○區○○路1段520號「儷金商務旅館」208號房，查獲林
    簡傳與鄭瑞鶯甫完成性交易，進而查獲上情，並扣得黃○○
    所有供營業所使用之簽到簿1本、小姐名冊1份（2張）、節
    數表10張（含鄭瑞鶯即寶兒之編號731號節數表1張）、液昌
    螢幕1臺、監視器主機1臺、監視鏡頭3臺及現金1萬7千元（
    含上開鄭瑞鶯所交之1千3百元）、手機2支。
二、案經臺中市警察局第二分局報告臺灣臺中地方法院檢察署檢
    察官偵查起訴。
    理  由
壹、證據能力方面
    按「刑事訴訟法第159條之5明定：『被告以外之人於審判外
    之陳述，雖不符前四條之規定，而經當事人於審判程序同意
    作為證據，法院審酌該言詞陳述或書面陳述作成時之情況，
    認為適當者，亦得為證據。』、『當事人、代理人或辯護人
    於法院調查證據時，知有第159條第1項不得為證據之情形，
    而未於言詞辯論終結前聲明異議者，視為有前項之同意。』
    ，其立法理由在於傳聞證據未經當事人之反對詰問予以核實
    ，乃排斥其證據能力。惟當事人如放棄對原供述人之反對詰
    問權，於審判程序表示同意該等傳聞證據可作為證據，此時
    ，法院除認該傳聞證據欠缺適當性外，自可承認其證據能力
    。又當事人、代理人或辯護人於調查證據時，知有刑事訴訟
    法第159條第1項不得為證據之情形，卻表示『對於證據調查
    無異議』、『沒有意見』等意思，而未於言詞辯論終結前聲
    明異議者，應視為已有將該等傳聞證據採為證據之同意。」
    （詳最高法院94年度臺上字第2976號判決意旨）。經查
    本件被告黃○○、何○○對下列所引用證據之證據能力均不
    爭執，復於審判期日就本院提示該等之證據於言詞辯論終結
    前，均未主張有刑事訴訟法第159條不得為證據之情形，本
    院審酌該等證據作成時，並無違法取供之情形，且與待證事
    實具有關聯性等情況，是參考上開最高法院判決要旨，應視
    為已有將該等傳聞之證據採為證據之同意，本案經調查之證
    據均有證據能力。
貳、實體方面
一、訊據被告黃○○堅詞否認涉有何妨害風化之犯行，辯稱：伊
    店內只給客人唱歌、喝酒，1節50分鐘，收費1200元，另加
    收清潔費100元，小姐1節可抽600元，但未為媒介女子與人
    為性交易行為，小姐是上自由班，隨時可以下班，當天客人
    前來消費一節，鄭瑞鶯即下班，客人交付一節費用1300元交
    給鄭瑞鶯，由鄭瑞鶯交給伊，伊要回貼600元，客人多付之
    2,400元亦係鄭瑞鶯自行收入，與伊無關，鄭瑞鶯和客人出
    場作什麼並非伊媒介，亦未從中取得任何營利云云。被告何
    財德辯稱：伊在悠閣KTV視聽理容店上班負責招呼客人，當
    天有招呼客人林簡傳進入203號包廂，並介紹店內之消費方
    式，客人在店內消費叫小姐，1個小姐1節1200元，另收取清
    潔費100元，惟並未媒介小姐與人為性交易，且伊僅領固定
    薪資，並未經手錢，無任何營利意圖云云。惟查：
（一）被告黃○○自98年7 月間起，頂讓臺中市○區○○路22 7
      之1 號彩蝶視聽歌唱有限公司（即「彩蝶茶E 館」），並
      自同年8 月起，在該址經營「悠閣KTV 視聽理容店」，並
      以月薪1 萬5 千元之代價僱用何○○擔任該店之現場管理
      人，復自99年4 月10起，僱用鄭瑞鶯為該店內服務小姐等
      情，業據被告2人供承在卷，且核與證人鄭瑞鶯於偵訊中
      證述情節相符，足證被告黃○○、何○○二人此部份自白
      與事實相符。
（二）再警方於99年4月16日晚上7時35分許，在「悠閣KTV視聽
      理容店」外埋伏守候，見男客林簡傳與小姐鄭瑞鶯自「悠
      閣KTV視聽理容店」一同步出，並共乘計程車前往臺中市
      ○區○○路1段52 0號「儷金商務旅館」，警方沿路尾隨
      ，並於同日晚上8時10分許，在「儷金商務旅館」208號房
      ，當場查獲男客林簡傳與小姐鄭瑞鶯從事性交易，業據證
      人林簡傳、鄭瑞鶯2人於偵訊證述在卷，互核相符。警方
      隨即返回「悠閣KTV視聽理容店」，經被告黃○○同意搜
      索後，扣得液晶螢幕1臺、監視器主機1臺、監視鏡頭3臺
      、小姐上班簽到簿1本、小姐名冊2張、小姐任職切結書23
      張、小姐上班節數表10張、被告黃○○所有之手機2支及
      現金1萬7千元等情，亦有搜索扣押筆錄、扣押物品目錄表
      及員警職務報告書1份在卷可佐，以上事實亦堪認定。
（三）被告何○○於偵查中供認有對客人林簡傳表示要帶小姐出
      場，最少3小節，費用3,700元，這是公司即黃○○規定的
      等語（見偵查卷第32頁）。被告黃○○於偵查中亦供稱：
      「（問為何帶小姐出場，一次要3,700元？）答：因為小
      姐沒有底薪，客人坐越久，小姐可以收越多，而且小姐是
      自由班，她們自己要跟客人出場開心就好，我們公司固定
      收3,700元，再跟小姐拆帳」。「（問小姐跟人出場收
      3,700元，要拿多少給你們？）答：1,300元」「（問小姐
      和客人出場一次買三節，你們公司如果抽一半，為何只要
      拿1,300元？）答：因為小姐都直接下班，所以只有收一
      節的錢」「（問當天鄭瑞鶯要出場前留多少在櫃臺？）答
      ：1,300元」等語（見偵查卷第34、35頁）等語。核與證
      人林簡傳於偵查中具結證述：99年4月16日晚上，有在「
      儷金商務旅館」208號房與小姐鄭瑞鶯從事性交易，之前
      就去過，被告何○○跟我介紹消費方式1節1千2百元，3
      節3千6百元，還要加上100元清潔費，總共3千7百元，想
      要什麼服務，就直接跟小姐講，我就知道意思了，他的意
      思是說只要一次買3節，就可以問小姐提供服務，小姐表
      示一次買3節，這段時間就是我的，可以帶出場，我有問
      鄭瑞鶯如果一次買3節，可不可以帶她出場，她跟我說內
      部規定，只要一次買3節，付3千7百元，就可以出場從事
      性交易，我將3千7百元交給鄭瑞鶯等語（見偵查卷第28至
      29頁）、證人鄭瑞鶯於偵訊中具結證述：99年4月16日晚
      上伊向客人林簡傳表示，如果要從事性交易，就一次買3
      節，另加100元清潔費，總共是3700元，就可以私下出去
      從事性交易。伊只需要給店家1節的檯費1200元，外加100
      元的清潔費，其他的部分都是伊拿走，林簡傳就當場交給
      伊3700元。伊先將1300元交給黃○○，接著就和林簡傳出
      場從事性交易等語（見偵查卷第30至31頁）大致相符，足
      以證明悠閣KTV視聽理容店係僱佣小姐陪客人在店內唱歌
      、喝酒，1節50分鐘，收費1200元，另加收清潔費100 元
      ，小姐1節可抽600元，其餘700元歸店家取得，但客人如
      要帶出場從事性交易，則要一次買3節，付3千7百元，其
      中2,400元為小姐性交易之對價，由小姐取得，其餘1,300
      元則歸店家取得甚明。被告二人意圖使小姐與他人為性交
      或猥褻之行為，而媒介以營利之罪證明確。
（四）被告辯解不足採之理由：
      被告黃○○、何○○二人雖以前詞置稱，並舉證人鄭瑞鶯
      於本院證稱：99年4月16日和一位客人叫林簡傳，沒有從
      事性交易行為，當時他進去我們店裡，我們就唱歌、喝酒
      ，大約過了40分鐘，他問我有無性服務，我說沒有，他一
      直約我出去，我就說我們公司沒有從事性服務，他問我是
      否可以私下出去，我說可以，但不可以讓公司知道。他有
      問我價錢，我說一小時1200元，加上清潔費100元。這部
      份交給公司1,300元，我個人拿600元。如果有性服務還要
      加小費2,400元，這部份我自己收。我跟林簡傳提供性服
      務的事情，被告黃○○、何○○不知情，當天因為我們是
      私下出去，所以我先叫計程車。我是上自由班，所以我跟
      櫃台說我下班了。我有領600元，我沒有說只要一次買3節
      付款3,700元，就可以外出從事性交易的話，公司也沒有
      規定云云，並引鄭瑞鶯在偵查中證稱：要給公司的1,200
      元檯費，我可以拿600元云云。然該店規定要帶小姐出場
      ，最少3小節，費用3,700元，不惟經被告何○○、黃○○
      等人於偵查中供述明確，核與證人林簡傳於偵查中具結情
      節相符，已如前述，證人鄭瑞鶯於本院所證公司沒有規定
      云云，與何○○、黃○○、林簡傳偵查中供述均不相符，
      又鄭瑞鶯如係自己拿2,400元及1,300元中之600元，則其
      應僅交店櫃檯700元（3,700－2,400－600＝700），但此
      一供述又與被告黃○○於自己偵查中供認：當天鄭瑞鶯出
      場前，留1,300元交給賴宜樺，賴宜樺叫伊回去，伊收了
      1,300元等語（見偵查卷第35頁），亦不相符，苟鄭瑞鶯
      係上自由班，該店未如此規定，性交易之行為係鄭瑞鶯自
      己與林簡傳私下交易，則性交易之待價應係由鄭瑞鶯、林
      簡傳二人私自談，而無需買3小節，每節1,200元，加清節
      費100元之計算方式，亦無需由何○○向林簡傳介紹該消
      費之方式，鄭瑞鶯於本院中之證詞，與常情顯然有違，核
      係串卸迴護被告之詞，不足採信。被告黃○○、何○○二
      人所辯亦係圖卸刑責之詞，同不足採信。
（五）此外，復有扣案之被告黃○○所有供營業所使用之簽到簿
      1本、小姐名冊2 張、節數表10張（含鄭瑞鶯即寶兒之編
      號713號節數表1張）、液昌螢幕1臺、監視器主機1臺、監
      視鏡頭3臺及現金1萬7千元（含上開鄭瑞鶯所交之1千3百
      元），與卷附之違反社會秩序維護法現場紀錄表1份（見
      警卷第46頁）、現場照片10張（見警卷第55至56頁）、蒐
      證過程監視照片12 張（見警卷第57至62頁）、手繪平面
      圖1張（見警卷第63 頁）、手繪現場圖2張（見警卷第64
      至65頁）。本案事證已臻明確，被告黃○○、何○○上開
      犯行均堪認定。
（六）被告雖聲請再傳訊證人林簡傳交互結問，然證人林簡傳經
      本院傳、拘均未到庭，而依其在偵查中之證詞，已足為判
      斷之依據，無再傳喚之必要，併此敘明。
二、論罪科刑
（一）核被告黃○○、何○○所為，均係犯刑法第231 條第1 項
      之意圖使女子與他人為性交行為，而媒介以營利罪。
（二）被告2 人間就上開犯行，具有犯意聯絡及行為分擔，均為
      共同正犯。
參、原審以被告黃○○、何○○二人罪證明確，審酌被告2人為
    圖一己之私利，假藉經營「悠閣KTV視聽理容店」之外觀，
    暗中從事媒介性交易行為，而行妨害風化之實，所為敗壞社
    會善良風氣，且影響社會大眾對正常營業理容店之觀感，應
    予非難，犯後復否認犯行，未見悔意，惟念其等犯罪手段尚
    屬平和，歷時復非久遠，犯罪所得非鉅等一切情狀，分別量
    處有期徒刑六月，並諭知易科罰金折算標準，以資懲儆。扣
    案之液晶螢幕1臺、監視器主機1臺、監視鏡頭3臺、小姐上
    班簽到簿1本、小姐名冊1份（2張）、小姐上班節數表張1
    張（即編號731號）及犯罪所得1300元，係被告黃○○所有
    ，供犯罪所用及因犯罪所得之物，分別依刑法第38條第1項
    第2、3款、第3項規定，併予宣告沒收。其餘部份說明無從
    併予諭知沒收，經核認事用法俱無不合，量刑亦屬妥適，上
    訴意旨否認犯罪，核為無理由，應駁回其上訴。
據上論結，應依刑事訴訟法第三百六十八條，判決如主文。
本案經檢察官李月治到庭執行職務。
中    華    民    國   100    年    3     月    31    日
            刑事第六庭    審判長法  官  李  文  雄
                                法  官  陳  如  玲
                                法  官  蔡 王 金 全
上列正本證明與原本無異。
如不服本判決應於收受送達後十日內向本院提出上訴書狀，其未                  
敘述上訴理由者，並得於提起上訴後十日內向本院補提理由書 (                  
均須按他造當事人之人數附繕本)「切勿逕送上級法院」。

                                書記官  金  珍  華

中    華    民    國   100    年    4     月    1     日